臺灣臺南地方法院刑事附帶民事訴訟判決
                                  111年度簡附民字第133號
原      告  陳彥婷  住○○市○○區○○街00號4樓

被      告  陳美君

            王瑞呈


                    （現另案於法務部○○○○○○○○○執行）
上列被告因違反洗錢防制法等案件（本院111 年度金簡字第135 
號），經原告提起附帶民事訴訟，請求損害賠償，本院判決如下
︰
    主  文
原告之訴駁回。
    事實及理由
一、兩造之主張與答辯：
　㈠原告主張：被告陳美君、王瑞呈基於幫助詐欺取財之不確定
    故意，將金融帳戶交與「陳柏任」使用，復轉交與不詳之詐
    騙集團成員，嗣該詐騙集團所屬成員利用網際網路散佈可投
    資獲利之不實訊息，並假冒為「江辰」、「F.E.I_總經理」
    等人，誘使原告陷於錯誤，先後將共計新臺幣（下同）40萬
    元，以每筆1 至3 萬元之形式，匯入該詐騙集團成員指示之
    帳戶，及至超商輸入指定代號付款，並旋由其他詐騙集團成
    員將原告匯入之款項轉至被告陳美君提供與詐騙集團使用之
    中華郵政帳戶（帳號：000-00000000000000號）。被告2 人
    幫助他人詐騙原告，致原告受有財產上損害，爰依民法第18
    4 條第1 項前段、第185 條、第273 條共同侵權行為之法律
    關係，請求被告2 人連帶賠償原告所受損害等語。並聲明：
　⒈被告應賠償原告3 萬元，並自起訴狀繕本送達之翌日起至清
    償日止，按週年利率5 ％計算之利息等語。
　⒉前項判決請准供擔保宣告假執行。
　㈡被告陳美君、王瑞呈未為任何聲明或陳述，亦未提出任何書
    狀。
二、按因犯罪而受損害之人，於刑事訴訟程序得附帶提起民事訴
    訟，對於被告及依民法負賠償責任之人，請求回復其損害。
    提起附帶民事訴訟，應於刑事訴訟起訴後第二審辯論終結前
    為之。但在第一審辯論終結後提起上訴前，不得提起。法院
    認為原告之訴不合法者，應以判決駁回之。刑事訴訟法第48
    7 條第1 項、第488 條、第502 條第1 項分別定有明文。
三、經查，本件被告陳美君、王瑞呈違反洗錢防制法等案件，刑
    事訴訟部分，因被告2 人於準備程序自白犯罪（原案號：11
    1 年度金訴字第257 號），經合議庭裁定改以簡易判決處刑
    （簡易判決處刑案號：111 年度金簡字第135 號），由本院
    於民國111 年8 月4 日判決並送達於當事人，未經檢察官或
    被告2 人提起上訴等情，有本院刑事裁定、該案刑事簡易判
    決、送達證書及收狀資料查詢清單等在卷可稽。原告於被告
    2 人第一審辯論終結判決後、提起上訴前之111 年8 月30日
    ，提起本件附帶民事訴訟，有刑事附帶民事訴訟起訴狀上，
    本院收狀戳章之日期在卷可憑，核與前揭刑事訴訟法第488 
    條所定得提起附帶民事訴訟之期間不符，應認原告之訴不合
    法，且無從補正，應以判決駁回原告之訴。
四、又本院對於本案作成此程序性駁回判決，並無礙於原告循民
    事訴訟途徑提起民事訴訟之權，原告仍得依法另行提起民事
    訴訟，或於本件刑事案件合法上訴第二審後，再行向該第二
    審法院提起刑事附帶民事訴訟，附此敘明。
五、依刑事訴訟法第502 條第1 項，判決如主文。
中　　華　　民　　國　　111 　年　　10　　月　　4 　　日
                  刑事第四庭  審判長法　官  鄭彩鳳
                                    法  官  張  菁
                                    法  官  陳品謙
以上正本證明與原本無異。
如不服本判決應於收受送達後20日內向本院提出上訴書狀（均須
按他造當事人之人數附繕本）。
　　　　　　　　　　　　　　　　　　書記官  趙建舜
中　　華　　民　　國　　111 　年　　10　　月　　4 　　日